【裁判字號】    88,訴,1632
【裁判日期】    890427
【裁判案由】    毒品危害防制條例
【裁判全文】
臺灣高雄地方法院刑事判決                        八十八年度訴字第一六三二號
    公  訴  人  臺灣高雄地方法院檢察署檢察官
    被      告  丙○○
    指定辯護人  甲○
右列被告因違反毒品危害防制條例案件，經檢察官提起公訴（八十八年度偵字第一四
０九五號），甲○判決如左：
    主  文
丙○○連續販賣第一級毒品，累犯，處無期徒刑，褫奪公權終身；扣案附表第一項所
示之海洛因，沒收銷燬之；第三、四、五項所示之物，均沒收。又連續販賣第二級毒
品，累犯，處有期徒刑柒年貳月，褫奪公權伍年；扣案附表第二項所示之安非他命，
沒收銷燬之；第三、四、五項所示之物，均沒收。應執行無期徒刑，褫奪公權終身；
扣案附表第一項所示之海洛因、第二項所示之安非他命，均沒收銷燬之；第三、四、
五項所示之物，均沒收。
    事  實
一、丙○○於民國八十二年間曾因施用毒品案件，經甲○判處有期徒刑三年二月確定
    後入監執行，嗣經假釋，並於八十七年三月二十六日假釋期滿執行完畢。仍不知
    悔改，因其有毒癮又無正當工作，為取得生活及購買毒品所須之資，竟意圖營利
    ，基於兼供其施用及分別販賣第一級毒品海洛因和第二級毒品安非他命之概括犯
    意（其施用毒品部分檢察官已另案偵辦），連續為供其販賣及施用毒品所用，而
    自八十八年四月底某日起，在高雄市○○區○○路正義市場附近，向不詳姓名綽
    號「肉包」之人以每公克新台幣（下同）三千二百元之價格購入海洛因、每公克
    四百元之價格購入安非他命，於購入後除供自已施用外，即連續多次加價後，分
    別以每公克五千元之價格售出海洛因及以每公克一千元之價格售出安非他命予綽
    號「豐仔」、「吉仔」、「大胖仔」、「林仔」等不詳姓名之人，嗣經警接獲線
    報於同年六月一日二十二時三十分許在高雄縣大社鄉○○村○○路八十八巷十四
    號前查獲，並扣得附表第一、二項所示之海洛因、安非他命，及其所有供販賣毒
    品所用之如附表第三、四、五項所示之物。
二、案經高雄縣警察局鳳山分局移送台灣高雄地方法院檢察署檢察官偵查起訴。
     理  由
一、訊據被告丙○○矢口否認犯行，辯稱：並未販賣海洛因及安非他命；於警偵訊中
    雖坦承犯行，然當時其毒癮發作精神不濟，係於意識不清楚下所為之陳述，警偵
    訊之自白均不實在云云。經查：
（一）、被告上揭犯行業據其於警偵訊時坦承在卷，並有如附表第一至第五項所示之
        物扣案可佐。經核其於警偵訊中就轉售之對象、價格、次數雖有出入，惟對
        於其確有轉售海洛因及安非他命之主要事實則為一致，應足採信。其警偵訊
        中之自白，佐以被告經警查獲扣案如附表一、二項所示之粉沫及晶體，經送
        法務部調查局及高雄醫學院附設中和紀念醫院檢驗後，均驗出確為海洛因及
        安非他命無誤，且海洛因驗後淨重多達二十一點０四公克，安非他命更高達
        驗後毛重一百五十一點五九公克，有法務部調查局第000000000號
        鑑定通知書及高雄醫學院附設中和紀念醫院八十八年六月二十二日第ｐ00
        00000號檢驗報告單在卷可稽，以其持有之二種毒品數量之多，顯與一
        般單純供施用之人購買之數量均不多有異，其持有上揭毒品應確係兼供販賣
        之用；再佐以被告經扣案之物中有一般販賣毒品人始持有之磅秤一台，及扣
        案之夾鏈袋一包其數量多達一百三十五個，亦與一般販賣毒品之人始須持有
        較多數量之夾鏈袋以供分裝毒品販賣用之常情相符等情；及證人即查獲本件
        之偵辦員警邱棟證稱係接獲線報後申請搜索票至現場埋伏始查獲被告，被
        告於被查獲當埸並承認確有販毒等語，被告於警偵訊中之自白應足以採信。
（二）、至於被告雖辯稱：於警偵訊中毒癮發作精神不濟，係於意識不清楚下所為之
        陳述，警偵訊自白均不實云云。惟被告於警訊時精神狀態良好，並無毒癮發
        作之情形，業據證人即制作筆錄之鳳山分局刑事小隊長乙○○證述在卷；被
        告亦在筆錄中簽名同意警方於夜間訊問，且於警訊筆錄中供承其精神狀態良
        好後於筆錄後簽名並蓋指印；另經甲○當庭播放其於檢察官偵訊時之錄音帶
        勘驗後，被告於檢察官訊問時之回答，語句對答如常甚為清析，並無講話中
        斷或不清楚之情形，於整個偵訊過程均未向檢察官表示其有毒癮發作或精神
        體力不佳之情形，且被告除坦承販毒外，並就其施用毒品之期間、地點詳為
        供述，有勘驗筆錄在卷可稽，其販賣毒品與施用毒品之情節既係於同時供述
        ，應無其自白施用毒品之時精神狀態無異，而於自白販賣部分之供述則意識
        不清楚之理，其此部分之辯解自不足採信。綜上所述，被告所辨，顯係卸責
        之詞，不足採信，其販賣毒品海洛因及安非他命之犯行，事證均已明確，足
        以認定。
二、核被告所為，係犯毒品危害防制條例第四條第一項之販賣第一級毒品罪及第二項
    之販賣第二級毒品罪。被告多次販賣第一、二級毒品海洛因及安非他命之犯行，
    均時間緊接，構成犯罪要件相同，顯係基於概括犯意為之，均為連續犯，均應論
    以一罪，就販賣安非他命部分並加重其刑。其連續持有海洛因及安非他命之低度
    行為已為販賣之高度行為所吸收，均不另論罪。其所犯二罪間，犯意各別，行為
    互殊，為數罪，應分論併罰。其於八十二年間曾因施用毒品案件，經甲○判處有
    期徒刑三年二月確定後入監執行，嗣經假釋，並於八十七年三月二十六日假釋期
    滿執行完畢，有被告之刑案資料查註紀錄表在卷可稽，其於五年以內再犯本件有
    期徒刑以上之罪，為累犯，除販賣海洛因部分法定刑為死刑及無期徒刑，依法不
    得加重外，應就販賣安非他命部分加重其刑；且就販賣安非他命部分同時有二加
    重事由，並遞加之。茲審酌被告犯後猶否認犯行，態度不佳，貪圖不法利益，即
    罔顧他人身心健康而販賣毒品，其販賣之數量及次數尚非甚多，有犯罪前科，素
    行不佳，毒品對國家社會民族之健康危害重大，扣案毒品甚多，及其圖利而犯罪
    之動機、目的等一切情狀，爰分別量處如主文所示之刑，其販賣第一級毒品部分
    宣告無期徒刑，並依法宣告褫奪公權終身；販賣安非他命部分，依其犯罪性質，
    並有褫奪公權之必要，併予宣告褫奪公權五年；其係裁判確定前犯數罪，應併罰
    之，並定其應執行之刑。扣案如附表第一、二項所示之海洛因、安非他命為第一
    、二級毒品，應依同條例第十八條第一項前段之規定諭知沒收銷燬之，至送驗損
    耗部分業已滅失，不另宣告沒收。扣案如附表第三、四項所示之物，為被告所有
    ，業據被告供明在卷，且係供犯罪所用之物；另扣案如附表第五項所示之現金六
    萬七千元，雖係於被告身上皮夾查獲，惟係供被告購買毒品所用，業據其於甲○
    八十八年十一月二十二日審理時供明在卷，因所謂販賣只須以營利之目的購入或
    賣出即已成立犯罪（參見最高法院二十五年非字第一二三號判例），足認此筆金
    額係被告供販賣毒品所用之財物，均應依同條例第十九條第一項之規定宣告沒收
    之。至扣案如附表第六、七項所示之物係被告施用毒品所用之物，與本件販賣犯
    行無關，不予宣告沒收。
據上論斷，應依刑事訴訟法第二百九十九條第一項前段，毒品危害防制條例第四條第
第一項、第二項、第十八條第一項前段、第十九條第一項，刑法第十一條前段、第五
十六條、第四十七條、第三十七條第一項、第二項、第五十一條第四款、第八款，判
決如主文。
本案經檢察官麗儒姜到庭執行職務。
中      華      民      國    八十九    年      四      月    二十七    日
                                      臺灣高雄地方法院刑事第一庭
                                          法  官  郭文通
右判決正本證明與原本無異。
對於本判決如有不服應於收受送達後十日內向甲○提出上訴書狀上訴於台灣高等法院
高雄分院並按他造當事人之人數附具繕本。
                                          書記官  黃國忠
中      華      民      國    八十九    年      四      月    二十七    日
附錄本判決論罪之法條：
毒品危害防制條列第四條第一、二項：
製造、運輸、販賣第一級毒品者，處死刑或無期徒刑，處無期徒刑者，得併科新臺幣
一千萬元以下罰金。
製造、運輸、販賣第二級毒品者，處無期徒刑或七年以上有期徒刑者，得併科新臺幣
七百萬元以下罰金。
附表：
  一、海洛因驗後淨重二一點０四公克          供販賣及施用
  二、安非他命驗後毛重一百五十一點五九公克  供販賣及施用
  三、磅秤一台                              供販賣用
  四、夾鏈袋一大包（共一百三十五個）        供販賣用
  五、新台幣六萬七千元                      供販賣所用之財物
  六、針筒五支                              供施用毒品使用
  七、食鹽水四罐                            供施用毒品使用


司法院資訊處製作；財團法人民間司法改革基金會備份。
